臺灣高等法院臺中分院刑事裁定　
110年度聲字第2094號
聲  請  人  臺灣高等檢察署臺中檢察分署檢察官     
受  刑  人  陳冠志



上列聲請人因受刑人數罪併罰有二裁判以上，聲請定其應執行之
刑（聲請案號：110年度執聲字第985號），本院裁定如下：
    主  文
陳冠志因犯如附表所示各罪所處之徒刑，應執行有期徒刑拾伍年
。
    理  由
一、聲請意旨略以：受刑人陳冠志因毒品危害防制條例數罪，先
    後經判決確定如附表，應依刑法第53條、第51條第5款規定
    ，定其應執行之刑，爰依刑事訴訟法第477條第1項聲請裁定
    等語。
二、按數罪併罰，有二裁判以上者，依刑法第51條之規定，定其
    應執行之刑；又宣告多數有期徒刑，於各刑中之最長期以上
    ，各刑合併之刑期以下定其刑期，但不得逾30年，刑法第53
    條、第51條第5 款分別定有明文。次按數罪併罰之定應執行
    之刑，係出於刑罰經濟與責罰相當之考量，並非予以犯罪行
    為人或受刑人不當之利益，為一種特別的量刑過程，相較於
    刑法第57條所定科刑時應審酌之事項係對一般犯罪行為之裁
    量，為定應執行刑之宣告，乃對犯罪行為人本身及所犯各罪
    之總檢視，除應考量行為人所犯數罪反應出之人格特性，並
    應權衡審酌行為人之責任與整體刑法目的及相關刑事政策，
    在量刑權之法律拘束性原則下，依刑法第51條第5 款之規定
    ，採限制加重原則，以宣告各刑中之最長期為下限，各刑合
    併之刑期為上限，但最長不得逾30年，資為量刑自由裁量權
    之外部性界限，並應受法秩序理念規範之比例原則、平等原
    則、責罰相當原則、重複評價禁止原則等自由裁量權之內部
    抽象價值要求界限之支配，以使輕重得宜，罰當其責，俾符
    合法律授與裁量權之目的，以區別數罪併罰與單純數罪之不
    同，兼顧刑罰衡平原則（最高法院100 年度台抗字第440 號
    刑事裁定意旨參照）。又刑事訴訟法第370 條第2 項、第3
    項，已針對第二審上訴案件之定應執行之刑，明定有不利益
    變更禁止原則之適用，分屬不同案件之數罪併罰，倘一裁判
    宣告數罪之刑，曾經定其執行刑，再與其他裁判宣告之刑（
    或執行之刑）定其執行刑時，在法理上亦應同受此原則之拘
    束（最高法院103 年度第14次刑事庭會議決議意旨參照）；
    亦即另定之執行刑，其裁量所定之刑期，不得較重於前定之
    執行刑加計後裁判宣告之刑（或執行之刑）之總和（最高法
    院104年度台抗字第410號裁定意旨參照）。
三、經查：　
  ㈠受刑人陳冠志所犯如附表編號1所示毒品危害防制條例罪，前
    經本院110年度上訴字第441號刑事判決確定，其犯罪日期為
    「109/6/4~109/7/27」，有上開刑事判決附卷可按，聲請書
    附表編號1將犯罪日期記載為「109/6/4」，係屬誤載，爰更
    正如本裁定附表所示，先此敘明。　　
  ㈡受刑人陳冠志因毒品危害防制條例數罪，經臺灣彰化地方法
    院及本院先後判處如附表所示之刑確定，有各該案件判決及
    臺灣高等法院被告前案紀錄表在卷可查，本院認檢察官聲請
    定其應執行之刑為合法正當，應予准許。爰審酌受刑人所犯
    如附表所示各罪之犯罪態樣、時間間隔、侵害法益、各罪依
    其犯罪情節所量定之刑，及所犯如附表編號1至編號8所示之
    罪，前經定應執行刑為有期徒刑10年2月確定，另所犯如附
    表編號9至編號14所示之罪，前經定應執行刑為有期徒刑9年
    確定，有上開判決及臺灣高等法院被告前案紀錄表在卷可查
    ，暨考量前述比例原則、平等原則、責罰相當原則、重複評
    價禁止原則等自由裁量權之內部抽象價值要求之界限，爰合
    併定其應執行之刑如主文所示。
據上論結，應依刑事訴訟法第477條第1項，刑法第53條、第51條
第5款，裁定如主文。　
中　　華　　民　　國　　110 　年　　8 　　月　　24　　日
            刑事第一庭  審判長法　官　江  德  千
                              法  官  高  增  泓     
                              法  官　簡  源  希
以上正本證明與原本無異。
如不服本裁定，應於收受送達後5日內向本院提出抗告書狀 (須
附繕本)。因疫情而遲誤不變期間，得向法院聲請回復原狀。 

　　　　　　　　　　　　      書記官　吳  麗  琴 
　　　　　　　　　　　　　　　 
中　　華　　民　　國　　110 　年　　8 　　月　　24　　日
附表：受刑人陳冠志定應執行刑案件一覽表 
編　　　　　號  1 2 3 罪　　　　　名  毒品危害防制條例 毒品危害防制條例 毒品危害防制條例 宣　　告　　刑  有期徒刑3年 有期徒刑7年7月 有期徒刑7年7月 犯　罪　日　期  109年6月4日至109年7月27日 109年5月13日 109年5月30日 偵查(自訴)機關 年度案號  彰化地檢109年度偵字第8216、8386、8387號、109年度偵字第10917號 彰化地檢109年度偵字第8216、8386、8387號、109年度偵字第10917號 彰化地檢109年度偵字第8216、8386、8387號、109年度偵字第10917號 最　後 事實審 法　  院 中高分院 中高分院 中高分院  案　  號 110年度上訴字第441號 110年度上訴字第441號 110年度上訴字第441號  判決日期 110年5月17日 110年5月17日 110年5月17日 確　定 判　決 法　　院 中高分院 中高分院 中高分院  案　　號 110年度上訴字第441號 110年度上訴字第441號 110年度上訴字第441號  確定日期 110年6月16日 110年6月16日 110年6月16日 是否為得易科 罰金、社會勞動之案件  不得易科、社勞 不得易科、社勞 不得易科、社勞 備註  彰化地檢110年度執字第2942號 彰化地檢110年度執字第2942號 彰化地檢110年度執字第2942號   編號1至8之罪應執行有期徒刑10年2月    
附表：受刑人陳冠志定應執行刑案件一覽表 
編　　　　　號  4 5 6 罪　　　　　名  毒品危害防制條例 毒品危害防制條例 毒品危害防制條例 宣　　告　　刑  有期徒刑8年 有期徒刑8年 有期徒刑8年 犯　罪　日　期  109年6月22日 109年6月23日 109年6月24日 偵查(自訴)機關 年度案號  彰化地檢109年度偵字第8216、8386、8387號、109年度偵字第10917號 彰化地檢109年度偵字第8216、8386、8387號、109年度偵字第10917號 彰化地檢109年度偵字第8216、8386、8387號、109年度偵字第10917號 最　後 事實審 法　  院 中高分院 中高分院 中高分院  案　  號 110年度上訴字第441號 110年度上訴字第441號 110年度上訴字第441號  判決日期 110年5月17日 110年5月17日 110年5月17日 確　定 判　決 法　　院 中高分院 中高分院 中高分院  案　　號 110年度上訴字第441號 110年度上訴字第441號 110年度上訴字第441號  確定日期 110年6月16日 110年6月16日 110年6月16日 是否為得易科 罰金、社會勞動之案件  不得易科、社勞 不得易科、社勞 不得易科、社勞 備註  彰化地檢110年度執字第2942號 彰化地檢110年度執字第2942號 彰化地檢110年度執字第2942號   編號1至8之罪應執行有期徒刑10年2月    
附表：受刑人陳冠志定應執行刑案件一覽表 
編　　　　　號  7 8 9 罪　　　　　名  毒品危害防制條例 毒品危害防制條例 毒品危害防制條例 宣　　告　　刑  有期徒刑8年 有期徒刑8年2月 有期徒刑8年 犯　罪　日　期  109年7月1日 109年6月22日 109年5月4日 偵查(自訴)機關 年度案號  彰化地檢109年度偵字第8216、8386、8387號、109年度偵字第10917號 彰化地檢109年度偵字第8216、8386、8387號、109年度偵字第10917號 彰化地檢109年度偵字第7862、9134、10305號 最　後 事實審 法　  院 中高分院 中高分院 彰化地院  案　  號 110年度上訴字第441號 110年度上訴字第441號 109年度訴字第1015號  判決日期 110年5月17日 110年5月17日 110年4月7日 確　定 判　決 法　　院 中高分院 中高分院 彰化地院  案　　號 110年度上訴字第441號 110年度上訴字第441號 109年度訴字第1015號  確定日期 110年6月16日 110年6月16日 110年6月28日 是否為得易科 罰金、社會勞動之案件  不得易科、社勞 不得易科、社勞 不得易科、社勞 備註  彰化地檢110年度執字第2942號 彰化地檢110年度執字第2942號 彰化地檢110年度執他字第955號   編號1至8之罪應執行有期徒刑10年2月  編號9至14之罪應執行有期徒刑9年 
附表：受刑人陳冠志定應執行刑案件一覽表 
編　　　　　號  10 11 12 罪　　　　　名  毒品危害防制條例 毒品危害防制條例 毒品危害防制條例 宣　　告　　刑  有期徒刑3年7月 有期徒刑3年7月 有期徒刑7年10月 犯　罪　日　期  109年5月12日 109年5月14日 109年5月25日 偵查(自訴)機關 年度案號  彰化地檢109年度偵字第7862、9134、10305號 彰化地檢109年度偵字第7862、9134、10305號 彰化地檢109年度偵字第7862、9134、10305號 最　後 事實審 法　  院 彰化地院 彰化地院 彰化地院  案　  號 109年度訴字第1015號 109年度訴字第1015號 109年度訴字第1015號  判決日期 110年4月7日 110年4月7日 110年4月7日 確　定 判　決 法　　院 彰化地院 彰化地院 彰化地院  案　　號 109年度訴字第1015號 109年度訴字第1015號 109年度訴字第1015號  確定日期 110年6月28日 110年6月28日 110年6月28日 是否為得易科 罰金、社會勞動之案件  不得易科、社勞 不得易科、社勞 不得易科、社勞 備註  彰化地檢110年度執他字第955號 彰化地檢110年度執他字第955號 彰化地檢110年度執他字第955號   編號9至14之罪應執行有期徒刑9年    
附表：受刑人陳冠志定應執行刑案件一覽表 
編　　　　　號  13 14  罪　　　　　名  毒品危害防制條例 毒品危害防制條例  宣　　告　　刑  有期徒刑3年7月 有期徒刑3年7月  犯　罪　日　期  109年5月26日 109年6月4日  偵查(自訴)機關 年度案號  彰化地檢109年度偵字第7862、9134、10305號 彰化地檢109年度偵字第7862、9134、10305號  最　後 事實審 法　  院 彰化地院 彰化地院   案　  號 109年度訴字第1015號 109年度訴字第1015號   判決日期 110年4月7日 110年4月7日  確　定 判　決 法　　院 彰化地院 彰化地院   案　　號 109年度訴字第1015號 109年度訴字第1015號   確定日期 110年6月28日 110年6月28日  是否為得易科 罰金、社會勞動之案件  不得易科、社勞 不得易科、社勞  備註  彰化地檢110年度執他字第955號 彰化地檢110年度執他字第955號    編號9至14之罪應執行有期徒刑9年